【裁判字號】    97,審消債更,2480
【裁判日期】    971003
【裁判案由】    聲請更生程序
【裁判全文】
臺灣高雄地方法院民事裁定        97年度審消債更字第2480號
聲  請  人  甲○○
                        號
代  理  人  王家鈺律師
上列當事人聲請消費者債務清理事件，本院裁定如下：
    主  文
聲請人應於本裁定送達後十四日內，補提如附表所示之證明文件
到院。
    理  由
一、按債務人對於金融機構因消費借貸、自用住宅借款、信用卡
    或現金卡契約而負債務，在聲請更生或清算前，應提出債權
    人清冊，以書面向最大債權金融機構請求協商債務清償方案
    並表明共同協商之意旨；債務人聲請更生時，應提出財產及
    收入狀況說明書及其債權人、債務人清冊，消費者債務清理
    條例第151 條第1 項及第43條第1 項分別定有明文。又聲請
    更生或清算不合程式、不備其他要件或拒絕提出關係文件者
    ，法院應以裁定駁回之，但其情形可以補正者，法院應定期
    間先命補正，復為同條例第8 條、第46條所明定。
二、本件聲請意旨略以：其有不能清償債務情事，對於金融機構
    因消費借貸、自用住宅借款、信用卡或現金卡契約而負債務
    ，且其無擔保或無優先權之債務總額未逾新臺幣1,200 萬元
    ，復未經法院裁定開始清算程序或宣告破產，爰聲請更生等
    語。
三、惟查：聲請人並未提出依照前揭消費者債務清理條例第151
    條第1 項規定以書面向最大債權金融機構請求協商債務清償
    方案及協商結果證明文件，且所提出財產收入狀況之證明文
    件亦有不足，爰定期命聲請人於消費者債務清理條例施行後
    ，依金融機構債務協商機制規定檢附資料向最大債權金融機
    構申請協商，並補提如附表所示財產及收入狀況等證明文件
    到院，如逾期未補正，則駁回其更生聲請。
附表：
1.提出於消費者債務清理條例施行後，聲請人向最大債權金融機
  構高雄市農會信用部檢附下列資料：(1)前置協商申請書正本
  (2)身份證正反面影本(3)前置協商申請人財產及收支狀況說明書
  正本(4)債權人清冊（檢附向財團法人金融聯合徵信中心申請金
  融機構債權人清冊正本）(5)近2 年度綜合所得資料清冊及最近
  1 個月核發之財產資料清單(6)近3 個月薪資證明文件(7)勞工保
  險被保險人投保資料表及明細正本（如無投保則無須提供）申
  請協商之證明文件（須提出全部申請資料及最大債權金融機構
  收受之證明）。聲請人如主張於95年已與全體金融機構債權人
  協商成立，請提出證明文件，因依聲請人金融聯合徵信中心金
  融機構債權人清冊所示，並未協商成立。
2.上開申請協商成立或不成立之證明文件（例如最大債權金融機
  構於聲請人申請協商後30日不開始協商，或自開始協商之翌日
  起逾90日協商不成立，或拒絕協商而退件，本項證明文件如於
  14日內無法提出請先補正附表其餘證明文件）。
3.聲請人如有其他如投資型保險單、股票、基金或其他財產及收
  入，亦應併為陳明其種類之現值金額及提出證明文件影本。
4.聲請前2 年內必要支出證明文件，其中每月膳食費18000 元，
  交通費1000元，電費872 元及瓦斯費550 元。
5.聲請前兩年依約定每月應繳納及每月實際向各債權人（包括無
  擔保及有擔保之債權）清償貸款之數額及明細。
6.其餘不能清償債務或有不能清償債務之虞之相關證明文件（例
  如生病之診斷證明書、非自願性離職證明書等）。
7.請提出戶籍所在地苓雅區○○街186 號之土地及建物最新謄本
  ，及陳報該建物為何人所有，為何自97年9 月10日起，始有另
  為租屋之必要。
中    華    民    國    97    年    10    月     3    日
                  第五庭    法      官  林玉心
上為正本係照原本作成
本件不得抗告
中    華    民    國    97    年    10    月     3    日
                            書  記  官  卓榮杰


司法院資訊處製作；財團法人民間司法改革基金會備份。
